臺灣高雄地方法院交通事件裁定　　　 100年度交聲字第1818號
原處分機關　高雄市政府交通局
法定代理人　王國材
異　議　人
即受處分人　張碧如
上列異議人即受處分人因違反道路交通管理處罰條例案件，對於
高雄市政府交通局於民國100　年8　月10日所為之高市交裁字第
32-G1H056713號裁決處分聲明異議，本院裁定如下：
    主  文
異議駁回。
    理  由
一、原處分意旨略以：異議人即受處分人張碧如（下稱受處分人
    ）於100  年2  月5  日6  時13分許駕駛其所有之車牌號碼
    9751-XM 號自用小客車行經台74號中彰快速公路往烏日方向
    12.7公里處時，因有「汽車行使快速公路超過規定最高速限
    （未滿20公里）」之違規行為，為臺中市政府警察局交通警
    察大隊依採證照片以中警交字第G1H056713 號舉發違反道路
    交通管理事件通知單（下稱舉發通知單）逕行舉發，對該車
    車主即受處分人裁處罰鍰新臺幣（下同）3,000 元；受處分
    人又逾越舉發通知單上所載應到案日期（100 年3 月19日）
    60日以上，處分機關高雄市政府交通局（下稱處分機關）乃
    依道路交通管理處罰條例第33條第1 項第1 款、違反道路交
    通管理事件統一裁罰基準及處理細則第41條、第43條、第44
    條及第67條等規定及道路交通管理事件統一裁罰基準表，對
    該車車主即受處分人裁處罰鍰4,500 元，並記違規點數1 點
    等語。
二、異議意旨略以：受處分人於收受舉發機關所開立之違反道路
    交通管理事件通知單後即已至超商繳納罰鍰，因時日已久，
    繳款收據早已不見；再者受處分人於收受裁決書前，並不知
    超商無原罰鍰3,000 元之繳款紀錄，不應依逾越到案日期60
    日以上加重裁處罰鍰4,500 元，爰依法聲明異議，請求撤銷
    原處分云云。
三、按汽車行駛於高速公路、快速公路或設站管制之道路，不遵
    使用限制、禁止、行車管制及管理事項之管制規則而行車速
    度超過規定之最高速限或低於規定之最低速限者，處汽車駕
    駛人3,000 元以上6.000 以下罰鍰，道路交通管理處罰條例
    第33條第1 項第1 款定有明文。
四、受處分人雖辯稱：於收受上開舉發通知單後，已持上開舉發
    通知單至超商繳納罰鍰，繳款超商可能是住家樓下的全家超
    商，或是公司樓下的7-11超商等語（本院卷第11頁），惟查
    ：
  （一）受處分人所有車牌號碼9751-XM  號自用小客車，於100
        年2 月5 日6 時13分許，行經台74號中彰快速公路往烏
        日方向12.7公里處時，因有「汽車行使快速公路超過規
        定最高速限（未滿20公里）」之違規行為，為警依採證
        照片逕行製單舉發，對該車車主即受處分人裁處罰鍰
        3,00   0元等情，為受處分人所不爭執，並有車牌號碼
        9751-XM 號自用小客車車號查詢汽車車籍資料、上開舉
        發通知單、處分機關高市交裁字第32-G1H056713號違反
        道路交通管理事件裁決書各1 紙及違規照片1 張在卷可
        憑（本院卷第13、25、42頁），是受處分人於裁決書上
        所載時、地有「汽車行使快速公路超過規定最高速限（
        未滿20公里）」之違規事實，自堪以認定。
  （二）本件違規案件經原處分機關查詢「超商代收查詢報表」
        ，並無繳費記錄，此有原處分機關所提出之100 年8 月
        31日超商代收查詢報表1 紙在卷可按（本院卷第22頁）
        ，再經本院向受處分人電詢可能繳費之超商住址，有本
        院100 年8 月26日電話紀錄查詢表1 紙附卷可佐（本院
        卷第8 頁），嗣經本院分別向全家便利商店股份有限公
        司（下稱全家超商）、統一超商股份有限公司（下稱統
        一超商）函查結果：
    １、全家超商表示：該公司設於高雄市鼓山區○○○○路43
        2 號便利商店並無上開舉發通知單之繳款紀錄，該公司
        其他便利商店亦無該舉發通知單之繳款紀錄。該公司除
        檢附店鋪代收作業流程圖外，並指出顧客如到該公司便
        利商店繳交交通違規通知單罰款，店員持掃描器掃瞄通
        知單之條碼後，電腦會列印繳款單據（小白單），完成
        代收作業，店員會將繳款單據（小白單）及另收取7 元
        代收手續費之統一發票交給顧客。而店鋪代收顧客繳交
        任何款項（除交通罰款外，其他如停車費、電話費、學
        雜費、水電費、保險費、信用卡費等等），代收資料會
        經由電腦系統傳輸至該公司，所代收之款項也需繳回公
        司，該公司再將所店鋪所代收之款項彙整後，透過銀行
        匯款作業支付委託代收機構，不可能漏未紀錄，有全家
        超商100 年10月5 日全管字第0678號函暨所附店鋪代收
        作業流程圖1 份在卷為據（本院卷第32至34頁）。
    ２、統一超商表示：經查詢該公司100  年2 月1 日至同年3
        月20日間之代收交易明細資料，並無上開舉發通知單之
        繳納交易紀錄。該公司代收交通違規罰鍰方式有二，若
        罰單上印有三段式條碼者可直接持單臨櫃繳費，若無三
        段式條碼者則可透過多媒體機台補單繳費，補單資料由
        中華電信股份有限公司數據分公司篩選提供（即可補單
        者才可查詢列印），且該公司於完成代收後接會開立代
        收款專用繳款證明單予消費者收執。如代收流程完成已
        列印代收繳款證明單者，代表該筆代收資料已入系統，
        若有任何變更或刪除皆可透過查詢功能得知，亦有統一
        超商100 年11月4 日100 統超字第1270號號函1 紙附卷
        可考（本院卷第32至34頁）。
    ３、是以全家超商、統一超商均無上開舉發通知單之繳款紀
        錄，核與原處分機關所提出之100 年8 月31日超商代收
        查詢報表結果相符。
  （三）受處分人雖辯稱已至超商繳納罰鍰，然原處分機關、全
        家超商、統一超商均查無該張舉發通知單之繳款紀錄，
        已如前述，受處分人復未能提出任何足以證明其已繳納
        該張舉發通知單罰鍰結案之具體事證供本院審酌，其空
        言辯稱於收到上開舉發通知單後即持該舉發通知單繳納
        罰鍰結案云云，自無足採。
五、綜上所述，受處分人上開違規事實，堪以認定，所辯均屬無
    據。從而原處分機關認定受處分人有「汽車行使快速公路超
    過規定最高速限（未滿20公里）」之交通違規行為，且逾越
    應到案期限60日以上仍未繳納罰款，逕依道路交通管理處罰
    條例第33條第1 項第1 款、違反道路交通管理事件統一裁罰
    基準及處理細則第41條、第43條、第44條及第67條等規定及
    道路交通管理事件統一裁罰基準表，對該車車主即受處分人
    裁處罰鍰4,500 元，並記違規點數1 點，於法並無違誤或不
    當之處，受處分人之聲明異議為無理由，應予駁回。
六、據上論斷，應依道路交通管理處罰條例第87條第2 項、道路
    交通案件處理法第18條，裁定如主文。
中    華    民    國   100    年    11    月    24    日
                    交通法庭  法  官  廖華君
以上正本證明與原本無異。
如不服本裁定，應於裁定送達後5日內，向本院提出抗告狀。
中    華    民    國   100    年    11    月    25    日
                                    書記官  許珈綺